Inventaris van de archieven van de Wetgevende Colleges van de Bataafse Republiek en van het Koninkrijk Holland, 1796-1810
Nationaal Archief, Den Haag
- PERIODE 1 MAART 1796 - 18 SEPTEMBER 1801, A.
  - COMMISSIE-ARCHIEVEN, A.4
    - OVERIGE COMMISSIES, A.4.2
      - Personele commissies, A.4.2.2
        - Commissie voor de Zaken van Culemborg en Buren, A.4.2.2.2
          - Memorie, met bijlagen, van het College van Gecommitteerden tot de Policie en Finantie van het gewezen Graafschap Buren, waarin de conclusies uit het rapport van de commissie (28 maart 1797) worden aangevochten, 1797., Stukken betreffende de financiën van de municipaliteit Buren en de voormalige Domeinraad, 1794-1798.; Ingekomen brieven van de municipaliteit van de stad Culemborg, 1796.; Ingekomen rekesten van inwoners van Culemborg, 1797.; Stukken betreffende de verkiezing van de grondvergadering van de stad Culemborg, 1795-1797.; Ingekomen brieven bij de municipaliteit van Culemborg, 1795-1797.; Extracten uit het register van resolutiën van de municipaliteit van Culemborg, 1797.; Ingekomen brief bij de municipaliteit van Buren, 1796.; Stukken betreffende het Comité van Justitie van de stad Culemborg, 1795.; Concept-resoluties van de commissie, z.j.; Stukken betreffende de provisionele municipaliteit van de dorpen Everdingen, Zijderveld en Goilberdingen, 1796.; 487
          - Notulen van de in Culemborg gehouden vergaderingen der commissie, 1796., Bij de commissie ingekomen notulen van de burgervergadering van Culemborg, de municipaliteit van Everdingen, Zijderveld en Goilberdingen en extract-decreten van de Nationale Vergadering, 1795-1797.; Stukken betreffende de publicatie en naleving van het Plakkaat over de Convooien en Licenten van 1725, 1797.; Stukken betreffende een geschil tussen de municipaliteit van Culemborg en de kerkenraad de Evangelische Lutherse Gemeente inzake het wegnemen van familiewapens van de kerkmuren, ingevolge het decreet de Nationale Vergadering van 23 maart 1797, 1797.; Rapport van de Fiscaal van Stad en Lande van Culemborg betreffende een geschil tussen de Maire en de President van Culemborg inzake hun competentie, 1796.; Missiven van de commissie aan diverse organen en personen te Culemborg, concepten, 1796.; Stukken betreffende het oproer te Culemborg van 22 augustus 1795, 1795-1796.; Stukken betreffende een opgave aan de commissie door de Landelijke vergadering van Culemborg en de municipaliteiten van de dorpen van het voormalig graafschap inzake de gemaakte veranderingen in de ambten en traktementen, 1796.; Stukken betreffende de verkiezing van de municipaliteit van Culemborg, 1795.; 'Algemeene Stukken, in advis en waarop geraporteerd moet worden', bij de commissie ingekomen brieven betreffende het regeringsreglement, de inlijving bij Gelderland en de tolheffing op de paardenmarkt, 1796 (in omslag met inhoudsopgave).; Stukken betreffende de door de municipaliteit van Culemborg aangevochten bevoegdheid tot executie van het testament van Cornelius Dellius door J.P. de Vos en diens opvolging als rentmeester van het weeshuis, 1753-1797.; Register van ingekomen rekesten en daarop genomen besluiten, ca 1796.; Stukken betreffende de verantwoording van de boekhouding van Johannes van Hees, Ontvanger van het Comptoir der Ordinaris- en Extra-Ordinaris Middelen en Camer Ontfang, 1797.; 487A
        - Commissie voor de gewapende burgermacht, A.4.2.2.3
          De Algemene vergadering der gevolmachtigde gecommitteerden van de gewapende burgermachten, uit de onderscheiden gedeelten der Republiek, tot organisatie der gewapende Bataafse burgermacht, als een één en ondeelbaar lichaam, legde op 30 maart 1796 het concept-plan tot Organisatie van de Bataafsche Gewapende Burgermacht, gegrond op de één en ondeelbaarheid der Republiek ter goedkeuring voor aan de Nationale Vergadering.
          Decreten der Nationale Vergadering, 30 maart 1796, pp. 544-551, inv.nr. 555
          Volgens dit plan moest er één algemene gewapende burgermacht voor het gehele grondgebied van de Bataafse republiek worden opgericht. Plaatselijke schutterijen zouden afdelingen in dit geheel worden.
          Uit de gedrukte decreten blijkt niet wanneer de personele commissie ter examinatie van dit plan werd benoemd. Volgens de stukken (inv.nr. 488) gebeurde dit in dezelfde vergadering.
          De beraadslagingen over het plan werden 13 september 1796 afgerond. Het reglement werd vastgesteld en de commissie werd belast met het formuleren van een voorstel tot het in werking treden van het plan.
          Gedrukte decreten, 13 september 1796, pp. 247-250.
          Op 4 oktober 1796 werd daartoe een Commissie tot het in werking brengen van het Plan van Burger Wapening (ook: commissie tot opperdirectie over de Bataafse gewapende burgermacht) benoemd, die bekleed werd met het opperbestuur over de Bataafse gewapende burgermacht.
          Gedrukte decreten der Nationale Vergadering, 4 oktober 1796, pp. 75-78.
          Daarnaast bleef de Commissie tot de Burgerwapening bestaan.
          Met de staatsgreep van 22 januari 1798 werd een provisionele commissie van toezicht over de organisatie der Bataafse gewapende burgermacht benoemd.
          Gedrukte decreten der Nationale Vergadering, 22 januari 1798, pp 15-16.
          Zij moest de algemene organisatie van een Bataafse gewapende burgermacht zo spoedig mogelijk voltooien en een einde maken aan de tegenwerking vanuit de provincies. Een gewapende burgermacht zou het Bolwerk der vrijheid zijn.
          - Concept-plan tot Organisatie van de Bataafsche Gewapende Burgermacht, gegrond op de een en ondeelbaarheid der Republiek, 1796., Extract-decreten van de Nationale Vergadering met afschriften van de ingekomen missives van diverse organen, ter behandeling (consideratie en advies) ingekomen bij de commissie.; Stukken betreffende het verlenen van toestemming tot oprichting van een nieuwe wacht ten dienste van de universiteit van Leiden, 1796-1797.; 30 mrt 1796 - 7 jan 1797; 488
          - Verzoekschrift van de Verenigde vergadering van officieren en onderofficieren der schutterij van Leeuwarden, met bezwaren, aanmerkingen en voorstellen omtrent het Reglement tot de Burgerbewapening, 1797., Extract-decreten van de Nationale Vergadering met afschriften van de ingekomen missives van diverse organen, ter behandeling (consideratie en advies) ingekomen bij de commissie, 1797-1798.; Staten met gegevens over kinderen (jongens) van militairen die bij de legereenheden van hun vaders verblijven.; 489
            Deze 'naamlijsten van kinderen van militairen overgebracht naar serie stamboeken van vóór 1813', nummer toegang 2.01.15.
        - Commissie tot de Zaak der Bataven, A.4.2.2.4
          Op 31 mei 1796 besloot de Nationale Vergadering een publicatie te verspreiden. Alle Uitgewekenen bekend onder den naam van Bataven, die om geleden of te recht gevreesde vervolgingen, hun Vaderland (hadden) moeten verlaten werden uitgenodigd om zich uiterlijk binnen zes weken door middel van een rekest tot de Nationale Vergadering te wenden, indien zij meenden in aanmerking te komen voor een ambt, gratificatie of pensioen. Volgens art. 5, lid 1 en 2 van het 'Reglement nopens den voet en wijze op welke voortaan bij de Nationale Vergadering de Ampten zullen worden begeven' moest het rekest vergezeld gaan van een verklaring van ordentelijk gedrag, die was afgegeven door de geconstitueerde macht van de stad of plaats, waar men voor het vertrek uit de Republiek gewoond had. Uit deze verklaring moest blijken hoe lang men daar gewoond had en wanneer en waarom men vertrokken was. Behalve deze verklaring diende men nog een getuigschrift van ordentelijk gedrag gedurende het buitenlands verblijf en een opgave van de rangen of posten die men daar bekleed had toe te voegen. De rekesten werden ter examinatie en voor consideratie en advies ter hand gesteld van de Commissie tot examinatie van de rekesten der uitgeweken geweest zijnde Nederlanders, bekend onder de naam van Bataven (later Commissie tot examinatie der rekesten der Bataven, Commissie tot de Bataven genoemd). Hoewel men in 1796 nog uitging van een sluitingsdatum van 22 juli 1796 en op 28 december 1796 in een finaal decreet concludeerde het verlenen van gratificatiën te beschouwen voor finaal en volkomen (te zijn) getermineerd, bleek het in de loop van de tijd noodzakelijk het werk over te dragen aan het Uitvoerend Bewind (30-11-1798) en werd er zelfs in 1801 nog een Commissie tot het werk der Gratificatiën voor Bataven benoemd.
          - Missiven, naamlijsten, aantekeningen, extract-resoluties., 24 sep 1795 - 31 aug 1801; 456; 1 pak
            Resoluties van de Staten-Generaal, decreten van de Nationale en Constituerende Vergadering en besluiten en decreten van het intermediair Wetgevend Lichaam en het Vertegenwoordigend lichaam,.1795 - 1798 (met lijst)
            Ingekomen stukken, in handen gesteld van de commissie voor het werk der uitgewekenen, 1796 - 1800.
            Specificatie van aan de geconstitueerde machten in de gewesten teruggezonden rekesten, ingevolge het decreet van 28 december 1796, 1796
            Naamlijst van de uitgeweken Bataven, die zich ingevolge de publicatie van 31 mei bij rekest aan de Nationale Vergadering hebben geadresseerd.
            Gedrukt register met aantekeningen, en een geschreven register met aantekeningen, 1796.
          - Rekesten van Bataven aan de elkander opgevolgd hebbende Wetgevende Colleges, ter behandeling aan de respectieve commissies gegeven., 1796 - 1801; 457-463; 7 pakken
            Alfabetisch op naam geordend
            - A - B, 457
            - C - F, 458
            - G - H, 459
            - I - L, 460
            - M - R, 461
            - S - T, 462
            - V - Z, 463
        - Commissie tot onderzoek naar de werkzaamheden der comités, A.4.2.2.5
          Op voorstel van de Burger-representant Blok werd op 21 juli 1796 een personele commissie benoemd om de inrichting en de werkzaamheden van het uitvoerend bestuur met alle nauwkeurigheid te onderzoeken.
          Deze personele commissie bestond uit de burgers-representanten Kantelaar, Cambier, Floh, de Lange, Besier, de Mist, Hartogh, Blok en Vatebender (Dagverhaal deel II, 1796, p. 414).
          Men achtte dit onderzoek noodzakelijk omdat de Nationale Vergadering, als een nieuw gecreëerd lichaam verondersteld moest worden (...) perfecte cognitie van de administratie der zaken, aan het uitvoerend bestuur toevertrouwd (...) te hebben. Deze kennis werd tevens noodzakelijk geacht om een algemeen vertrouwen tussen het Wetgevend en Uitvoerend Lichaam te bewerkstelligen, welk vertrouwen ter bereiking van de heilzaamste oogmerken voor het heil van Volk en Vaderland, onontbeerlijk (...) werd beschouwd. In het archief bevinden zich rapporten van de bevindingen van deze commissie.
          - Rapport van de Commissie over de inrichting en werkzaamheden van het Comité van Marine, met een plan van betere en minder kostbare inrichting van het bestuur van gemeld comité door vijf burgers van Rotterdam, door bovengemelde Commissie den 19e mei 1797 aan de Nationale Vergadering overgegeven. Met een band instructies voor Marinepersoneel over de periode 09 mei 1795 - 19 jan 1797., 19 mei 1797; 501; 2 banden
          - 'Antwoorden van Gecommitteerden tot de Zaken van de Oost-Indische Handel, op vragen van de Commissie tot Onderzoek naar de werkzaamheden der verschillende comités', rapport van de commissie. (exh. ter Nationale Vergadering 22 aug 1797). Met overzichten van ontvangsten en uitgaven van de kantoren 1796 - 1797. 22 aug 1797., 'Antwoorden van Gecommitteerden tot de Zaken van de inzake het Comité tot de Zaken der West-Indische Koloniën en Bezittingen'.(1796).; 1797 en 1796; 502; 2 delen en 1 omslag
          - Lijsten met vragen, gesteld aan het Comité tot de Algemene Zaken van het Bondgenootschap te Lande door de burgers-representanten Blok en Floh, op 9 september, 12 oktober en 22 december 1796 met de antwoorden van de gecommitteerden uit het Comité., 1796-1797; ---; 510A; 1 omslag
            Zie inv.nr. 510A
            Mapje nr. 5.
        - Commissie voor de scheiding van kerk en staat, A.4.2.2.6
          Op 23 mei 1796 stelde de rooms-katholieke representant Ploos van Amstel voor de kerk te scheiden van de staat. Een commissie onder leiding van een Luthers lid van de Nationale Vergadering (J. Lublink de Jonge) ging zich verdiepen in de financiële en universitaire consequenties en bracht op 1 juli 1796 een lijvig verslag uit (bijlage bij gedrukte decreten Nationale Vergadering van 1 juli 1796). Daarover werd uitvoerig beraadslaagd, wat resulteerde in het decreet van 5 augustus 1796. Daarin werd o.a. bepaald dat 'geen bevoorrechte, noch heerschende kerk in Nederland meer kan of zal geduld worden' onder de overwegingen: 'geen maatschappij kan blijven bestaan, veel min bloeien, waarin de godsdienst niet wordt geëerbiedigd en beschermd en deugd en goede zeeden niet worden bevorderd' maar tevens 'dat eene bevoorrechte of heerschende Kerk lynregt strijdig is, zelfs met de eerste grondbeginselen van Gelijkheid, waarop de waare Vrijheid en Broederschap zijn gebouwd'. Een commissie moest een voorstel doen tot regeling van alle gevolgen van de scheiding van kerk en staat. Daartoe werd een personele commissie ingesteld door de Nationale Vergadering, eveneens op 5 augustus 1796 (decreet van 5 augustus 1796, art. 4). Tot leden van de commissie werden benoemd: Zubli (voorzitter tot 30-8-1797, daarna lid af), Ploos van Amstel (voorzitter van 30-8-1797 tot 11-12-1797), De Beveren, Hulshoff, Schimmelpenninck, De la Court, De Sitter, Hugenpoth tot Aerdt, De Raad en Scho(o)negevel. Secretaris was Leemans. De commissie constitueerde zich op 25 augustus 1796. De commissie werd gewoonlijk aangeduid als de Commissie voor de Kerkelijke Zaken, terwijl ook enkele veel langere benamingen gebruikt werden. Naderhand veranderde de samenstelling van de commissie. Nieuwe leden waren onder anderen: C.L. van Beijma, Costerus, J.H. Floh (voorzitter vanaf 11-12-1797), Sanders van Well en Tichler.
          De belangrijkste deeltaken van de commissie waren:
          a. de bepaling van de wijze waarop in het onderhoud van de 'leraars' in het vervolg zou kunnen worden voorzien
          b. de bepaling van de beste maatregelen die door de staat zouden kunnen worden genomen ter bevordering van de 'beschaving en deugd der natie'
          c. het doen van voorstellen ter vernietiging van alle overblijfselen van de voormalig bevoorrechte kerk en ter gelijkstelling van alle kerkgenootschappen.
          Op 25 december 1798 is de commissie uiteengegaan. Het is niet bekend of de commissie daarna nog gewerkt heeft; stukken zijn althans niet aanwezig. Ten gevolge van de omslachtige werkwijze van de commissie en van het traineren en saboteren van degenen die hun medewerking moesten verlenen, zijn een concreet plan en eindrapport van de commissie nooit aan de elkaar opvolgende volksvertegenwoordigingen uitgebracht. Wel werd tussentijds gerapporteerd aan de Nationale Vergadering op 24 februari 1797, waarover op 16 juni 1797 gedelibereerd werd (Dagverhaal VI 268-272). De vorderingen van de werkzaamheden van de commissie werden algemeen bedroevend gevonden.
          De werkzaamheden van de commissie zijn beschreven in: P. Noordeloos, De restitutie der kerken in den Franschen Tijd (Nijmegen, Utrecht 1937) 53-62.
          Het commissiearchief bevat veel handtekeningen van rekwestranten.
          - map 1: decreet van 5 augustus 1796, waarbij de commissie ingesteld werd (ontbreekt)., map 2: uitgaande 'missives' (brieven en rapporten). 1 sep 1796 - 29 aug 1797.; map 3: decreten, waarop gerapporteerd is. 11 aug 1796 - 12 feb 1798.; map 4: concept-circulaire aan de 'Hoogstgeconstitueerde Macht' in de provincies met verzoek om inlichtingen. Met voor kennisgeving aangenomen antwoordbrieven daarop. 6 sep 1796 - 17 aug 1798.; map 5: in advies gehouden rekesten, met overzichtslijst. 22 aug 1796 - 23 dec 1796.; 492
          - map 6: ingekomen brief met bijlagen van het Provinciaal College van Politie, Finantie en Algemeen Welzijn van Gelderland, n.a.v. de circulaire van 10 januari 1797, waarin werd gevraagd om opgave van gegevens. 16 okt 1797., map 7: ingekomen brieven van het kerspel Aerdt (Dr) en de Gecommitteerde Representanten van het Volk van Drenthe in antwoord op de circulaire van 10 januari 1797. Met later door het provinciaal bestuur ingezonden gegevens. 31 jan 1797 - 5 sep 1797.; map 7bis: ingekomen brief met bijlagen van het Provinciaal Comité van Holland in antwoord op de circulaire van 10 januari 1797. 21 aug 1797; 493
          - map 8: onafgedane commissorialen. 15 sep 1796 - 16 jan 1798., map 9: ingekomen brief met bijlagen van het Provinciaal College van Politie, Finantie en Algemeen Welzijn van Gelderland, n.a.v. de circulaire van 10 januari 1797. 1 aug 1797.; map 10: kopie van het rapport met bijlagen van A. van Oosterhoudt en J.C. Sanders van Well aan de gedeputeerden van het kwartier van Nijmegen inzake het rekest van rooms-katholieken in Borgharen, Altforst, Batenburg en Leeuwen aan de Nationale Vergadering over het gebruik van de kerk en de signalering van enige misstanden aldaar. nov 1796.; map 11: stukken betreffende het rekest van L. Pels en H. Loderus, predikant, resp. schoolmeester te Ravenstein, inzake de uitbetaling van hun salaris op de oude voet. 16 nov 1797 - 21 nov 1797.; map 12: diverse ingekomen brieven. 13 sep 1796 - 27 feb 1798.; map 13: notulen. met reçu van de uitlening van enige stukken. 25 aug 1796 - 25 dec 1798.; 494
        - Personele Commissie tot regeling van de afkoop van heerlijke rechten en tienden, A.4.2.2.7
          In de Burgerlijke en Staatkundige grondregels van de Staatsregeling van 1798, die op 1 mei 1798 werd aangenomen, werd in artikel 24 bepaald dat alle eigenlijk gezegde Heerlijke Regten en Tituls, waardoor aan een bijzonder Persoon of Lichaam zou worden toegekend enig gezag omtrent het Bestuur van zaken in eenige Stad, Dorp of Plaats, of de aanstelling van deze of gene Ambtenaren binnen dezelve, worden, voor zoo verre' die niet reeds met de daad zijn afgeschaft, bij de aanneming der Staatsregeling, zonder eenige schaevergoeding, voor altijd vernietigd. Artikel 25 verklaarde alle Tiend-, Chijns-, of Thijns-, Nakoops-, Afstervings-, en Naastings-Regten, van welke aard, midsgaders alle andere Regten of verpligtingen, hoe ook genoemd, uit het Leenstelsel of Leenrecht afkomstig, en die hunnen oorsprong niet hebben uit een wederzijdsch vrijwillig en wettig verdrag, worden, met alle de gevolgen van dien, als strijdig met der Burgeren gelijkheid en vrijheid, voor altijd vervallen. Het Vertegenwoordigend Lichaam zal, binnen agttien Maanden, na Deszelfs eerste zitting, bepaalen den voet en de wijze van afkoop van alle zoodanige regten en renten, welke als vruchten van wezenlijken eigendom kunnen beschouwd worden. geene aanspraak op pecunieele vergoeding, uit de vernietiging van gemelde Regten vootdvloeijende. zal gelden, dan welke, binnen zes Maanden na de aanneming der Staatsregeling, zal zijn ingeleverd.
          Op 8 mei werden de representanten Rant, Nuhout van der Veen, de Sonnaville, Canter Visscher en Pannebakker benoemd in een personele commissie, die advies moest uitbrengen betrekkelijk de voet en wijze van afkoop van alle zoodanige rechten en Renten, welke als vrugten van wezenlijken Eigendom, (konden) beschouwd worden, en die in artikel 25 van de Staatregeling werden vermeld. Op 4 juni 1798 bracht deze commissie een voorlopig rapport uit, waarbij het uitgebrachte advies zich beperkte tot de tienden, met het oog op de aanstaande oogst en de daarmee samenhangende betaling der tienden.
          De radicaal-democratische periode in de Bataafse revolutie duurde te kort om beide artikelen naar de letter uit te voeren. Na de staatsgreep van 12 juni 1798 werd bij publicatie van het Intermediair Bestuur van 19 juni 1798 de voor 12 juni 1798 tot stand gekomen regeling tot schadeloosstelling wegens afschaffing van het tiendrecht ingetrokken. Tegelijkertijd werd bepaald dat alle tiendheffing onverlet zou blijven, totdat het Vertegenwoordigend Lichaam de nodige bepalingen zou hebben vastgesteld.
          Bij decreet van 2 augustus 1798 werd wederom een personele commissie samengesteld, bestaande uit de leden Costerus, Verhoysen, Van Royen, van de Borght en Van Bennekom. Zij moest een plan ontwerpen tot regeling van de afkoop van alle rechten die in de artikelen 24 en 25 werden genoemd. In september werd op voorstel van de commissie de termijn voor het inleveren van bewijzen waaruit de gegronde rechten op geldelijke vergoeding moesten blijken, verlengd tot 23 april 1799. De bepalingen tot regeling van schadeloosstelling zijn nooit tot stand gekomen; de tiendrechten zijn in
          feite blijven bestaan tot 1913.
          De rekesten bevatten verzoeken om geldelijke vergoeding voor het verlies van heerlijke rechten en tienden en kopieën van eigendomsbewijzen, die ter adstructie van het veronderstelde recht op vergoeding zijn meegezonden.
          - Rekesten, ingekomen bij de Eerste Kamer van het Vertegenwoordigend Lichaam naar aanleiding van de in art. 25 van de Algemene Beginselen der Burgerlijke en Staatkundige Grondregels van de Staatsregeling 1798 opgenomen afschaffing van heerlijke rechten en tienden., 1 aug 1798 - 23 apr 1799; 390-433; 44 pakken
            De rekesten zijn geordend op nummer. Op de rekesten Heerlijke Rechten en Tienden ingekomen bij de Eerste Kamer van het Vertegenwoordigend Lichaam is een digitale index beschikbaar (oud nrs. 2.01.02 en 2.01.03).
            - 1 - 46, 390
            - 47 - 50, 391
            - 51 - 100, 392
            - 101 - 130, 393
            - 131 - 169, 394
            - 170 - 200, 395
            - 201 - 250, 396
            - 251 - 300, 397
            - 301 - 330, 398
            - 331 - 362, 399
            - 363 - 400, 400
            - 401 - 446, 401
            - 447 - 499, 402
            - 500 - 543, 403
            - 544, 404
            - 545 - 585, 405
            - 586 - 617, 406
            - 618 - 663, 407
            - 664 - 699, 408
            - 700 - 745, 409
            - 746 - 799, 410
            - 800 - 839, 411
            - 840 - 875, 412
            - 876 - 916, 413
            - 917 - 944, 414
            - 945 - 989, 415
            - 990 - 1024, 416
            - 1025-1099, 417
            - 1100-1161, 418
            - 1162-1223, 419
            - 1224-1261, 420
            - 1262-1299, 421
            - 1300-1363, 422
            - 1364-1399, 423
            - 1400-1431, 424
            - 1432-1443, 425
            - 1444-1550, 426
            - 1551-1674, 427
            - 1675-1799, 428
            - 1800-1855, 429
            - 1856-1936, 430
            - 1937-1999, 431
            - 2000 - 2070, 432
            - 2071 - 2148, 433
          - Rekesten betreffende de afschaffing van de heerlijke rechten en tienden. Eerste en tweede vervolg., 1798-1799; 434-441; 8 pakken
            Met A aangegeven in de klappers 2.01.02 en 2.01.03
            - 1 - 50, 434
            - 51 - 85, 435
            - 87 - 99, 436
            - 100 - 132, 437
            - 133 - 173, 438
            - Portefeuille I, 439
            - Portefeuille II, 440
            - Portefeuille III, 441
          - Lijsten en stukken betrekking hebbende op de rekesten betreffende de afschaffing der heerlijke rechten en tienden., 3 aug 1798 - 27 sep 1802; 442; 1 pak
            Lijst van rekwestranten die aangeven eigendomsbewijzen te kunnen over leggen ter staving van hun aanspraken op geldelijke vergoeding voor het verlies van heerlijke rechten en tienden.
            Lijsten van door bemiddelaars ingediende rekesten van bezitters van heerlijke rechten en tienden.
            Kopie-bewijzen van heerlijke rechten van rekwestranten.
            Rekesten om geldelijke vergoeding voor vervallen heerlijke rechten en tienden.